【裁判字號】    92,裁,1416
【裁判日期】    921009
【裁判案由】    戰士授田憑據
【裁判全文】
最  高  行  政  法  院  裁  定                  九十二年度裁字第一四一六號
    上  訴  人  甲○○
    被 上訴 人  聯合勤務總司令部
    代  表  人  高華柱
右當事人間因戰士授田憑據事件，上訴人對於中華民國九十一年八月八日臺北高等行
政法院九十年度訴字第五○六七號判決，提起上訴，本院裁定如左：
    主  文
上訴駁回。
上訴審訴訟費用由上訴人負擔。
    理  由
按對於高等行政法院判決上訴，非以其違背法令為理由，不得為之，行政訴訟法第二
百四十二條定有明文。是對於高等行政法院判決上訴，若未具體說明原判決違背何項
法令、不適用或如何適用不當之具體情事，即非主張原判決違背法令以為上訴理由，
其上訴不應准許。本件上訴意旨略以：依「戰士授田憑據處理條例施行細則」第三條
第一款，雖係指於授田條例公布日後，經核定作戰陣亡撫卹有案之陣亡戰士而言，惟
對於授田條例公布日前，經核定參加「反共抗俄」作戰陣亡撫卹有案之陣亡戰士，則
漏未規定對其遺族頒發授田憑據，應屬「法律漏洞」，而應類推適用「戰士授田憑據
處理條例施行細則」第三條第一款之規定，頒發授田憑據。國防部因當時未考量民國
三十九、四十年間時空環境及背景是環環相扣，絕非是烈士遺族不顧顏面，惡意爭取
。如果上訴人之父林耀樞是辛亥革命或者北閥、抗戰等戰役為國犧牲之烈士，則無理
由亦無顏面爭取，反之證明國防部作業考量不週，產生如此嚴重之瑕疵。令參加「反
共抗俄」作戰為國捐軀之烈士遺族，無法諒解而據以力爭。國防部人事次長室曾函復
，依同條例施行細則第三條第一款規定，「陣亡戰士指於民國四十年十月十八日反共
抗俄戰士授田條例公布日後，經核定作戰陣亡撫卹有案者」，依國防部撫卹檔案記載
，上訴人之父係民國三十九年五月二十五日陣亡，奉准「比照中尉」給卹二十年，並
支領撫卹金在案，請上訴人檢附相關證明文件逕向聯勤總部留守業務署辦理。聯勤總
部留守業務署，顯有違誤，應遵照國防部人事次長室辦理「戰士授田憑據補償金」發
放事宜，爰提起上訴等語。經核上訴論旨，旨在述說上訴人在原審起訴所述原處分不
當之理由，惟對原審判決究竟有何違背法令之事由，並未具體指明。參照首揭規定，
其上訴顯難認為合法，應予駁回。
據上論結，本件上訴為不合法，依行政訴訟法第二百四十九條第一項前段、第一百零
四條、民事訴訟法第九十五條、第七十八條，裁定如主文。
中    華    民    國    九十二      年      十        月      九        日
                    最 高 行 政 法 院  第 五 庭
                                審 判 長 法  官      徐  樹  海
                                         法  官      廖  宏  明
                                         法  官      鄭  淑  貞
                                         法  官      林  家  惠
                                         法  官      林  茂  權
右  正  本  證  明  與  原  本  無  異
                                         法院書記官  王  褔  瀛
中    華    民    國    九十二      年      十        月      九        日


司法院資訊處製作；財團法人民間司法改革基金會備份。
